臺灣板橋地方法院刑事判決　　　　　　　100年度訴字第605號
公　訴　人　臺灣板橋地方法院檢察署檢察官
被　　　告　楊聖龍
選任辯護人　范晉魁律師
被　　　告　廖振凱
選任辯護人　林言丞律師
被　　　告　葉俊奇
選任辯護人　謝庭恩律師
上列被告等因強盜等案件，經檢察官提起公訴（100 年度偵字第
1297號），本院判決如下：
    主      文
楊聖龍犯非法持有可發射子彈具殺傷力之槍枝罪，處有期徒刑
年貳月，併科罰金新臺幣陸萬元，罰金如易服勞役，以新臺幣壹
仟元折算壹日，扣案之改造手槍壹支（槍枝管制編號0000000000
號），沒收之；又犯非法持有子彈罪，處有期徒刑肆月，併科罰
金新臺幣貳萬元，罰金如易服勞役，以新臺幣壹仟元折算壹日；
又犯結夥攜帶兇器竊盜罪，處有期徒刑陸月；又犯結夥攜帶兇器
強盜罪，處有期徒刑柒年肆月，扣案之長刀壹支、黑色頭套貳個
及手套貳雙，均沒收之；又共同犯攜帶兇器竊盜罪，處有期徒刑
陸月；又共同犯攜帶兇器竊盜罪，處有期徒刑陸月；又共同犯攜
帶兇器強盜罪，處有期徒刑柒年肆月，扣案之長刀壹支、黑色頭
套貳個及手套貳雙，均沒收之。應執行有期徒刑拾伍年，併科罰
金新臺幣柒萬元，罰金如易服勞役，以新臺幣壹仟元折算壹日，
扣案之改造手槍壹支（槍枝管制編號0000000000號）、長刀壹支
、黑色頭套貳個及手套肆雙，均沒收之。
廖振凱犯結夥攜帶兇器竊盜罪，處有期徒刑陸月；又犯結夥攜帶
兇器強盜罪，處有期徒刑柒年貳月，扣案之長刀壹支、黑色頭套
貳個及手套貳雙，均沒收之；又共同犯攜帶兇器竊盜罪，處有期
徒刑陸月；又共同犯攜帶兇器竊盜罪，處有期徒刑陸月；又共同
犯攜帶兇器強盜罪，處有期徒刑柒年貳月，扣案之長刀壹支、黑
色頭套貳個及手套貳雙，均沒收之。應執行有期徒刑拾壹年，扣
案之長刀壹支、黑色頭套貳個及手套肆雙，均沒收之。
葉俊奇犯結夥攜帶兇器竊盜罪，處有期徒刑陸月；又犯結夥攜帶
兇器強盜罪，處有期徒刑柒年貳月，扣案之長刀壹支、黑色頭套
貳個及手套貳雙，均沒收之。應執行有期徒刑柒年肆月，扣案之
長刀壹支、黑色頭套貳個及手套貳雙，均沒收之。
    事      實
一、楊聖龍、廖振凱、葉俊奇分別於下列時、地為以下犯行：
（一）楊聖龍明知可發射子彈具有殺傷力之改造手槍及子彈均係
      槍砲彈藥刀械管制條例所列管之物品，非經中央主管機關
      許可，不得持有之。竟仍基於持有可發射子彈具有殺傷力
      之改造手槍及子彈之犯意，於民國99年10月間前某日，在
      不詳地點，向某真實姓名年籍不詳，綽號「阿宏」之成年
      男子借得可發射子彈具有殺傷力之改造手槍1 支（槍枝管
      制編號0000000000號，係由仿SIGSAUER廠P220型半自動手
      槍製造之槍枝，換裝土造金屬槍管而成），及具有殺傷力
      之口徑9mm 制式子彈1 顆、非制式子彈1 顆，用以防身，
      隨即未經許可而持有之。
（二）楊聖龍復基於持有子彈之犯意，於99年10月間某日，在位
      於雲林縣西螺鎮○○段205 號之100 之「西螺鎮果菜市場
      」內，拾得具有殺傷力之口徑12GAUGE 制式霰彈3 顆，隨
      即未經許可而持有之。
（三）楊聖龍、廖振凱及葉俊奇因需錢孔急，竟謀議強盜檳榔攤
      以獲取財物。其等為免事跡敗露，先共同意圖為自己不法
      之所有，並基於竊盜之犯意聯絡，由楊聖龍駕駛車牌號碼
      EZ-3316 號自用小客車（係賴坤鴻具名承租）搭載廖振凱
      、葉俊奇，攜帶客觀上足以危害人之生命、身體及安全，
      可供兇器使用之扳手1 支，於99年12月20日下午4 時17分
      許，前往臺北縣樹林市（現已改制為新北市樹林區，以下
      同）西圳街1 段116 巷8 號旁，由廖振凱下車持上開扳手
      1 支，竊取張秋和所有之車牌號碼HO-2938 號自用小客車
      號牌2 面，楊聖龍、葉俊奇則在車上把風，得手後離去。
      嗣楊聖龍另於同日晚間8 時許，向樹林租賃有限公司承租
      車牌號碼1763-UT 號自用小客車，並將其等於上開時、地
      竊得之車牌號碼HO-2938 號牌懸掛在該自用小客車上。其
      等復共同意圖為自己不法之所有，並基於強盜之犯意聯絡
      ，由楊聖龍駕駛上開自用小客車搭載廖振凱、葉俊奇，攜
      帶客觀上足以危害人之生命、身體及安全，可供兇器使用
      之長刀2 支（其中扣案之黑色長刀1 支為楊聖龍所有），
      於翌日凌晨3 時40分許，前往址設臺北縣樹林市○○路○
      段59號之「太陽神檳榔攤」。由楊聖龍在上開自用小客車
      內把風，廖振凱、葉俊奇則均頭戴黑色頭套各1 個，手著
      白色工地手套各1 雙，並各手持長刀1 支進入該檳榔攤。
      由廖振凱持該長刀1 支架在該檳榔攤員工張雅惠頸部，詢
      問張雅惠「錢在哪裡？（臺語）」，張雅惠未予回應，廖
      振凱即將張雅惠押往店內冰箱後方，喝令張雅惠「不許動
      、不許看（臺語）」等語，以此脅迫方式加諸張雅惠，使
      張雅惠心生畏懼，而在身體、精神上達於不能抗拒之狀態
      ，任由葉俊奇搜刮店內財物並取得現金新臺幣（下同）12
      ,900元、七星牌香菸2 條及散裝香菸7 包後，廖振凱、葉
      俊奇旋即乘坐楊聖龍駕駛之上開自用小客車離去。
（四）楊聖龍與廖振凱復謀議強盜檳榔攤以獲取財物，其等為免
      事跡敗露，復共同意圖為自己不法之所有，並基於竊盜之
      犯意聯絡，由楊聖龍駕駛原車牌號碼1763-UT 號自用小客
      車（已改懸掛車牌號碼HO-2938 號牌）搭載廖振凱，攜帶
      客觀上足以危害人之生命、身體及安全，可供兇器使用之
      扳手1 支，於99年12月21日某時前往臺北縣三峽鎮（現已
      改制為新北市三峽區○ ○○路與大德路之交岔路口，由廖
      振凱持上開扳手竊取車國強所有之車牌號碼NJ-6033 號自
      用小客車號牌2 面，得手後離去。嗣其等將懸掛於原車牌
      號碼1763-UT 號自用小客車之車牌號碼HO-2938 號牌拆除
      ，棄置於不詳地點，並將所竊得之車牌號碼NJ-6033 號牌
      懸掛於上開自用小客車。復共同意圖為自己之不法所有，
      並基於竊盜之犯意聯絡，由楊聖龍駕駛上開自用小客車搭
      載廖振凱，攜帶客觀上足以危害人之生命、身體及安全，
      可供兇器使用之扳手1 支，於99年12月22日凌晨2 時許，
      前往臺北縣樹林市○○路○ 段柑園橋下迴轉道，持上開扳
      手1 支協力竊取黃世錦所有之車牌號碼T3-4971 號自用小
      客車號牌2 面得手，再由廖振凱將車牌號碼NJ-6033 號牌
      換掛在上開車牌號碼T3-4971 號自用小客車，復將車牌號
      碼T3-4971 號牌改懸掛於楊聖龍於同日晚間8 時30分許，
      在臺北縣新莊市（現已改制為新北市新莊區○○○路某不
      詳車行租用之黑色自用小客車（原車牌號碼不詳）。楊聖
      龍與廖振凱復共同意圖為自己不法之所有，並基於強盜之
      犯意聯絡，由楊聖龍駕駛懸掛車牌號碼T3-4971 號牌之上
      開黑色自用小客車搭載廖振凱，攜帶楊聖龍所有客觀上足
      以危害人之生命、身體及安全，可供兇器使用之黑色長刀
      1 支，於同年月23日凌晨3 時5 分許，前往址設桃園縣桃
      園市○○路388 之6 號之「福樂檳榔攤」。其等2 人復均
      頭戴頭套各1 個，手著白色工地手套各1 雙，廖振凱另手
      持上開黑色長刀1 支，一同衝入該檳榔攤內。由廖振凱持
      上開黑色長刀1 支抵住該檳榔攤員工姚懿菱腰際，喝示姚
      懿菱「不要叫，進來」等語，並命姚懿菱蹲在店內小房間
      ，以此脅迫方式加諸姚懿菱，使姚懿菱心生畏懼，而在身
      體、精神上達於不能抗拒之狀態，任由楊聖龍搜刮店內財
      物並取得現金18,000元、七星牌香菸9 條、大衛杜夫香菸
      2 條、峰香菸1 條及MORE香菸3 條得手。其等2 人旋即搭
      乘上開黑色自用小客車離去。嗣楊聖龍、廖振凱並將所竊
      得之車牌號碼T3-4971 號牌2 面棄置於大漢溪中。嗣因張
      雅惠、姚懿菱報警處理，經警於99年12月25日晚間8 時30
      分許，在停放於新北市○○區○○路3 段113 巷21號前之
      車牌號碼1796-B9 號自用小客車內查獲楊聖龍，並扣得楊
      聖龍所有之上開改造手槍1 支、制式子彈1 顆、非制式子
      彈1 顆、制式霰彈3 顆、黑色長刀1 支，及楊聖龍與廖振
      凱共有之黑色頭套2 個、白色手套4 雙，始查悉上情。
二、案經張雅惠、姚懿菱訴由新北市政府警察局樹林分局移請臺
    灣板橋地方法院檢察署檢察官偵查起訴。
    理      由
一、證據能力部分：
    按被告以外之人於審判外之陳述，雖不符刑事訴訟法第159
    條之1 至第159 條之4 之規定，而經當事人於審判程序同意
    作為證據，法院審酌該言詞陳述或書面陳述作成時之情況，
    認為適當者，亦得為證據；當事人、代理人或辯護人於法院
    調查證據時，知有同法第159 條第1 項不得為證據之情形，
    而未於言詞辯論終結前聲明異議者，視為有前項之同意，同
    法第159 條之5 定有明文。查本案公訴人、被告楊聖龍、廖
    振凱、葉俊奇及其等辯護人於本院調查證據時，均知有不得
    為證據之情形，惟對於本院後述採為認定犯罪事實依據之各
    項證據之證據能力，均未於本院言詞辯論終結前聲明異議。
    本院審酌該等證據之取得過程並無瑕疵，與本案待證事實間
    復具有相當之關聯性，以之為本案證據並無不當，應認均有
    證據能力而得採為本案認定事實之基礎。
二、認定犯罪事實之依據及理由：
（一）上開犯罪事實，分別業經被告楊聖龍、廖振凱及葉俊奇於
      警詢、偵訊、本院訊問及審理時供認不諱【詳臺灣板橋地
      方法院檢察署100 年度偵字第1297號偵查卷宗（下稱偵卷
      ）第7 頁反面至第9 頁正面、第12頁正面至第13頁反面、
      第14頁反面至第16頁反面、第173 頁至第177 頁、第179
      頁、第180 頁、第222 頁、本院卷第66頁反面、第73頁反
      面、第81頁反面、第107 頁反面】，核與證人即告訴人張
      雅惠、姚懿菱、證人即樹林租賃有限公司負責人配偶周美
      惠、證人即車牌號碼T3-497 1號自用小客車車主黃世錦、
      證人即車牌號碼HO-2938 號自用小客車車主張秋和、證人
      即目擊被告等竊取車牌號碼HO-2938 號牌之簡興文、證人
      即車牌號碼NJ-6033 號自用小客車車主車國強、證人即被
      告楊聖龍友人陳禹廷於警詢時證述之情節相符（詳偵卷第
      17頁正面至第35頁、第89頁），並有監視錄影翻拍相片及
      查獲相片59張、車牌號碼1763-UT 號自用小客車之汽車借
      用約定書、被告楊聖龍之駕駛執照影本、證人簡興文書寫
      之筆記紙、車牌號碼1796-B9 號自用小客車汽車借用約定
      書、行車執照影本各1 紙在卷可查（詳偵卷第47頁至第76
      頁、第92頁至第96頁）。此外，復有改造手槍1 支、制式
      子彈1 顆、非制式子彈1 顆、制式霰彈3 顆、黑色長刀1
      支、黑色頭套2 個及白色手套4 雙扣案可資佐證。另扣案
      之改造手槍1 支、制式子彈1 顆、非制式子彈1 顆及制式
      霰彈3 顆，經送請內政部警政署刑事警察局以檢視法、性
      能檢驗法、試射法鑑驗結果，其中送鑑手槍1 支（槍枝管
      制編號0000000000），認係改造手槍由仿SIGSAUER廠P220
      型半自動手槍製造之槍枝，換裝土造金屬槍管而成，擊發
      功能正常，可供擊發適用子彈使用，認具殺傷力。送鑑霰
      彈3 顆，認均係口徑12GAUGE 制式霰彈，採樣1 顆試射，
      可擊發，認具殺傷力。送鑑子彈2 顆，其中1 顆認係口徑
      9mm 制式子彈，經試射，可擊發，認具殺傷力；另1 顆認
      係非制式子彈，由金屬彈殼組合直徑9.0mm 金屬彈頭而成
      ，經試射，可擊發，認具殺傷力等情，有內政部警政署刑
      事警察局100 年1 月18日刑鑑字第0990182724號鑑定書1
      份附卷可稽（詳偵卷第224 頁至第228 頁），以及扣案之
      霰彈2 顆，經本院依職權送請內政部警政署刑事警察局試
      射鑑定結果，均可擊發，認均具有殺傷力乙情，亦有內政
      部警政署刑事警察局100 年6 月29日刑鑑字第1000081433
      號函1 紙在卷足憑（詳本院卷第88頁）。從而，被告等上
      開任意性之自白核與事實相符，應堪採信。
（二）再按所謂不法所有之意圖，乃趁人不知以和平或秘密方法
      竊取，而將他人之物視為自己所有物，因而對之享有支配
      管領之權能之謂。被告楊聖龍、廖振凱及葉俊奇如事實欄
      一(三)所示，及被告楊聖龍、廖振凱如事實欄一(四)所示，未
      經車主同意即私自竊取車牌號碼HO-2938 、NJ-6033 及T3
      -4 971號牌，乃未經所有人同意而取得他人之物。再者，
      被告等將上開號牌分別掛用於車牌號碼1763-UT 號、車牌
      號碼不詳之黑色自用小客車後，即將車牌號碼HO-2938 、
      T3-4971 號牌丟棄於不詳地點，另將車牌號碼NJ-6033 號
      牌懸掛在車牌號碼T3-4971 號自用小客車等情，業如前述
      。被告等（被告葉俊奇僅就車牌號碼HO-2938 號牌部分）
      實已將上開車牌置於其等自己實力支配管領之下，使車牌
      號碼HO-2938 、T3-4971 號牌車主無從尋獲上開號牌，亦
      使車牌號碼NJ-6033 號牌之車主未經由報警處理，無法尋
      獲上開號牌而恢復其對該號牌之使用權利，應認被告等對
      上開號牌（被告葉俊奇僅就車牌號碼HO-2938 號牌部分）
      顯有不法所有之意圖甚明。其等竊取上開號牌之犯行即已
      既遂，與所謂一般使用竊盜乃對所竊之物並無不法所有意
      圖而使用情形不同，自無影響已成立之竊盜犯行。
（三）綜上，本案事證均已臻明確，被告等上揭犯行均堪認定，
      均應依法論科。
三、論罪科刑及沒收：
（一）新舊法比較：
      查被告等行為後，刑法第321 條第1 項業於100 年1 月26
      日修正公布，並於同年1 月28日施行。關於刑法變更後之
      新舊法律適用問題，應依刑法第2 條第1 項「行為後法律
      有變更者，適用行為時之法律。但行為後之法律有利於行
      為人者，適用最有利於行為人之法律」規定。又查，刑法
      第321 條第1 項之法定刑由6 月以上5 年以下有期徒刑，
      修正為6 月以上5 年以下有期徒刑，得併科新臺幣10萬元
      以下罰金。準此，修正後刑法第321 條第1 項已增加得併
      科罰金刑之規定，法定刑顯較諸修正前提高，此既涉及科
      刑規範之變更，仍有新舊法比較之必要。而經比較結果，
      修正後規定並未有利於被告等，依刑法第2 條第1 項前段
      規定，自應適用被告等行為時即修正前刑法第321 條第1
      項第3 款、第4 款之規定論處。
（二）按刑法所謂兇器，其種類並無限制，凡客觀上足以對人之
      生命、身體、安全構成威脅，具有危險性之兇器均屬之（
      最高法院79年臺上字第5253號判例要旨參照）。查扣案之
      黑色長刀1 支，為被告等3 人持以實行如事實欄一(三)所示
      強盜犯行，及被告楊聖龍、廖振凱持以實行如事實欄一(四)
      所示強盜犯行之刀械，而該長刀1 支刀刃細長，刀鋒尖銳
      ，且為金屬材質，有該刀械相片1 張在卷可查（詳偵卷第
      69頁），客觀上自足以對人之生命、身體、安全構成威脅
      ，為具有危險性之兇器無訛。再者，被告楊聖龍、廖振凱
      及葉俊奇持以竊取車牌號碼HO-2938 號牌，及被告楊聖龍
      及廖振凱持以竊取車牌號碼NJ-6033 、T3-4971 號牌之扳
      手雖未扣案，然衡情該扳手既足以拆卸上開號牌，應為金
      屬材質，質重而堅硬，持以揮舞當足以對人之生命、身體
      造成危害，自係兇器無誤。又查，被告等如事實欄一(三)所
      示，由被告葉俊奇持以實行強盜犯行之長刀1 支雖未扣案
      ，然該刀械刀刃型長，亦屬金屬製品，此據被告葉俊奇於
      本院審理時供認甚詳（詳本院卷第108 頁正面），從而，
      該長刀亦應係屬兇器無誤。是核被告楊聖龍如事實欄一(一)
      所為，係犯槍砲彈藥刀械管制條例第8 條第4 項之非法持
      有可發射子彈具殺傷力之槍枝罪、同法第12條第4 項之非
      法持有子彈罪；如事實欄一(二)所為，係犯同條例第12條第
      4 項之未經許可持有子彈罪；被告楊聖龍、廖振凱及葉俊
      奇如事實欄一(三)所示，均係犯修正前刑法第321 條第1 項
      第3 款、第4 款之結夥攜帶兇器竊盜罪、刑法第330 條第
      1 項、第321 條第1 項第3 款、第4 款之結夥攜帶兇器強
      盜罪；被告楊聖龍、廖振凱如事實欄一(四)所示，均係犯修
      正前刑法第321 條第1 項第3 款之攜帶兇器竊盜罪、刑法
      第330 條第1 項、第321 條第1 項第3 款之攜帶兇器強盜
      罪。再者，被告楊聖龍、廖振凱及葉俊奇就如事實欄一(三)
      所示之犯行，被告楊聖龍、廖振凱就如事實欄一(四)所示之
      犯行，均互有犯意聯絡及行為分擔，各為共同正犯。又被
      告楊聖龍就如事實欄一(一)所示，以一行為同時持有扣案之
      改造手槍1 支、制式子彈及改造子彈各1 顆，為想像競合
      犯，應從一重之非法持有可發射子彈具殺傷力之槍枝罪論
      處。另被告楊聖龍所犯如事實欄一(一)所示非法持有可發射
      子彈具殺傷力之槍枝罪、如事實欄一(二)所示非法持有子彈
      罪；被告楊聖龍、廖振凱及葉俊奇所犯如事實欄一(三)所示
      結夥攜帶兇器竊盜罪、結夥攜帶兇器強盜罪；被告楊聖龍
      、廖振凱所犯如事實欄一(四)所示，2 次攜帶兇器竊盜罪及
      1 次攜帶兇器強盜罪，犯意各別，行為互殊，均應予分論
      併罰。
（三）另辯護人等聲請依刑法第59條規定對被告3 人減輕其刑。
      然按刑法第59條之酌量減輕其刑，必於犯罪之情狀，在客
      觀上足以引起一般同情，認為即予宣告法定低度刑期，猶
      嫌過重者，始有其適用（最高法院51年臺上字第899 號判
      例要旨參照）。查被告楊聖龍如事實欄一(一)、(二)所示持有
      扣案之改造手槍、制式子彈、改造子彈及制式霰彈，火力
      強大，客觀上對他人之生命、身體及安全可造成立即危害
      ，又無持有之正當理由，難認足以引起一般同情，依上開
      判例要旨，自不得依刑法第59條規定酌量減輕其刑。另被
      告楊聖龍、廖振凱如事實欄一(三)、(四)所示之犯行，以及被
      告葉俊奇如事實欄一(三)所示之犯行，均仗勢其等人多力強
      ，於凌晨時分挑選由孱弱女子獨自營業之檳榔攤，蒙面持
      刀進入，復將刀械貼身架在告訴人張雅惠、姚懿菱頸部、
      腰部之身體致命部位，行徑可惡，危害告訴人等身心及財
      產安全，且嚴重破壞社會秩序。參以被告3 人分別係65年
      11月25日生、77年1 月18日生及81年7 月21日生，均為國
      中肄業之教育程度（見卷內警詢筆錄人別欄註記）。足見
      其等正值青壯之年，應可期待其等自食其力，循正當之途
      徑獲取生活之資，竟不思安分守己而為本案犯行。本院雖
      念及被告葉俊奇於本案行為時年僅18歲，有其年籍資料在
      卷可查；而被告廖振凱並未分得現金乙節，亦經被告楊聖
      龍於警詢及本院審理時陳述甚詳（詳偵卷第8 頁正面、本
      院卷第107 頁反面）。惟遍閱全案卷證，被告等並未有何
      迫於貧病飢寒，或客觀上足以引起一般同情之特殊原因與
      環境等情形。況被告廖振凱於警詢時亦坦承如事實欄一(四)
      所示，為其主動提議而實行（詳偵卷第13頁正面），核與
      被告楊聖龍於警詢時供述之情節相符（詳偵卷第7 頁反面
      ）。又被告廖振凱如事實欄一(三)、(四)所示之犯行，均係由
      其持刀貼身脅迫告訴人等，業如前述。另被告葉俊奇如事
      實欄一(三)所示之犯行，亦係下車實行強盜犯行之人。本院
      斟酌再三，殊難認其等犯本案罪行有足以引起一般同情，
      確可憫恕之處，要無適用刑法第59條規定酌予減刑之餘地
      。
（四）爰審酌被告楊聖龍於現今槍彈氾濫之際，猶未經許可持有
      扣案改造手槍、子彈，嚴重危害社會安全及治安防衛體系
      ，法益侵害之情節匪淺；又被告等不思以正當途徑獲取所
      需，竟持刀強盜他人財物，且先竊取被害人等之自用小客
      車號牌以掩飾犯行，對告訴人等、被害人等之身心、財產
      及社會秩序之危害程度甚鉅，本應嚴懲；惟念及被告等犯
      後均坦承犯行，配合檢警調查，態度尚可，且被告葉俊奇
      年紀尚輕，思慮欠周而為本案犯行，暨斟酌其等犯罪之動
      機、目的、智識程度、參與本案犯行之情節輕重及所得財
      物價額等一切情狀，分別量處如主文所示之刑，並就被告
      楊聖龍經諭知罰金部分，諭知易服勞役之折算標準，並定
      其等應執行之刑，及就被告楊聖龍經諭知合併執行罰金部
      分，諭知易服勞役之折算標準，以示懲儆。
（五）扣案之改造手槍1 支（槍枝管制編號：0000000000）係違
      禁物，應依刑法第38條第1 項第1 款之規定，於被告楊聖
      龍之主刑項下為宣告之沒收。至扣案之制式子彈、改造子
      彈各1 顆、制式霰彈3 顆業均經實際試射，原雖具殺傷力
      ，然試射後已不存在殺傷力，其所留彈頭、彈殼，並非違
      禁物，無庸併予宣告沒收，附此敘明。又扣案之黑色長刀
      1 支為被告楊聖龍所有，扣案之黑色頭套2 個及手套4 雙
      ，均為被告楊聖龍、廖振凱所有，並持以實行如事實欄一
      (三)、(四)所示犯行，此均經被告楊聖龍供陳甚詳（詳偵卷第
      7 頁、本院卷第106 頁正面），爰均依刑法第38條第1 項
      第2 款規定，宣告沒收之。至被告等如事實欄一(三)所示，
      由被告葉俊奇持以強盜之長刀1 支，及持以竊取車牌號碼
      HO-2938 號牌之扳手，被告楊聖龍、廖振凱如事實欄一(四)
      所示，持以竊取車牌號碼NJ-6033 、T3-4971 號牌之扳手
      等物，均未扣案，本案亦無證據證明上開物品現仍存在而
      尚未滅失，且亦無證據證明上開物品係被告等所有之物，
      為免將來執行困難，爰不為沒收之宣告，附此敘明。
據上論斷，應依刑事訴訟法第299 條第1 項前段，槍砲彈藥刀械
管制條例第8 條第4 項、第12條第4 項，刑法第2 條第1 項前段
、第11條前段、第28條、第55條、修正前刑法第321 條第1 項第
3 款、第4 款、刑法第330 條第1 項、第328 條第1 項、第51條
第5 款、第7 款、第42條第3 項、第38條第1 項第1 款、第2 款
，判決如主文。
本案經檢察官黃嘉妮、王筱寧到庭執行職務。
中    華    民    國   100    年    8     月    25    日
                  刑事第十八庭審判長法  官   楊仲農
                                    法  官   楊筑婷
                                    法  官   謝梨敏
上列正本證明與原本無異。
如不服本判決，應於判決送達後10日內敘明上訴理由，向本院提
出上訴狀 (應附繕本) ，上訴於臺灣高等法院。其未敘述上訴理
由者，應於上訴期間屆滿後20日內向本院補提理由書「切勿逕送
上級法院」。
                                    書記官   林怡君
中    華    民    國   100    年    8     月    25    日
附錄本案論罪科刑法條全文：
槍砲彈藥刀械管制條例第8條
未經許可，製造、販賣或運輸鋼筆槍、瓦斯槍、麻醉槍、獵槍、
空氣槍或第四條第一項第一款所定其他可發射金屬或子彈具有殺
傷力之各式槍砲者，處無期徒刑或五年以上有期徒刑，併科新臺
幣一千萬元以下罰金。
未經許可，轉讓、出租或出借前項所列槍枝者，處五年以上有期
徒刑，併科新臺幣一千萬元以下罰金。
意圖供自己或他人犯罪之用，而犯前二項之罪者，處無期徒刑或
七年以上有期徒刑，併科新臺幣一千萬元以下罰金。
未經許可，持有、寄藏或意圖販賣而陳列第一項所列槍枝者，處
三年以上十年以下有期徒刑，併科新臺幣七百萬元以下罰金。
第一項至第三項之未遂犯罰之。
犯第一項、第二項或第四項有關空氣槍之罪，其情節輕微者，得
減輕其刑。
槍砲彈藥刀械管制條例第12條
未經許可，製造、販賣或運輸子彈者，處一年以上七年以下有期
徒刑，併科新台幣五百萬元以下罰金。
未經許可，轉讓、出租或出借子彈者，處六月以上五年以下有期
徒刑，併科新台幣三百萬元以下罰金。
意圖供自己或他人犯罪之用，而犯前二項之罪者，處三年以上十
年以下有期徒刑，併科新台幣七百萬元以下罰金。
未經許可，持有、寄藏或意圖販賣而陳列子彈者，處五年以下有
期徒刑，併科新台幣三百萬元以下罰金。
第一項至第三項之未遂犯罰之。
修正前中華民國刑法第321條
犯竊盜罪而有左列情形之一者，處六月以上、五年以下有期徒刑
：
一、於夜間侵入住宅或有人居住之建築物、船鑑或隱匿其內而犯
    之者。
二、毀越門扇、牆垣或其他安全設備而犯之者。
三、攜帶兇器而犯之者。
四、結夥三人以上而犯之者。
五、乘火災、水災或其他災害之際而犯之者。
六、在車站或埠頭而犯之者。
前項之未遂犯罰之。
中華民國刑法第330條
犯強盜罪而有第321 條第1 項各款情形之一者，處7 年以上有期
徒刑。
前項之未遂犯罰之。
中華民國刑法第328條
意圖為自己或第三人不法之所有，以強暴、脅迫、藥劑、催眠術
或他法，至使不能抗拒，而取他人之物或使其交付者，為強盜罪
，處5 年以上有期徒刑。
以前項方法得財產上不法之利益或使第三人得之者，亦同。
犯強盜罪因而致人於死者，處死刑、無期徒刑或10年以上有期徒
刑；致重傷者，處無期徒刑或7 年以上有期徒刑。
第 1 項及第 2 項之未遂犯罰之。
預備犯強盜罪者，處1 年以下有期徒刑、拘役或3 千元以下罰金
。